portugues.affix
#----------------------------------------
# mente
flag *m:         # "CAT=adj,N=s"       #mente
O		>     -O,AMENTE    # "FSEM=mente,CAT=adv,SUBCAT=modo"	# abertamente
U		>	 AMENTE    # "FSEM=mente,CAT=adv,SUBCAT=modo"	# cruamente
[^V][^Q][^UO]	>       MENTE      # "FSEM=mente,CAT=adv,SUBCAT=modo"	# anteriormente Q~-means any char
Á V E L		>  -ÁVEL,AVELMENTE # "FSEM=mente,CAT=adv,SUBCAT=modo"	# amavelmente
Í V E L		>  -ÍVEL,IVELMENTE # "FSEM=mente,CAT=adv,SUBCAT=modo"	# horrivelmente
#----------------------------------------
#mente
flag *H:         # "CAT=adj,N=s"       #mente
Ú R G I C O >  -ÚRGICO,URGICAMENTE # "FSEM=mente,CAT=adv,SUBCAT=modo"
D O R		>  AMENTE	        # "FSEM=mente,CAT=adv,SUBCAT=modo"
Ó R I O		>  -ÓRIO,ORIAMENTE	# "FSEM=mente,CAT=adv,SUBCAT=modo"
Á R I O		>  -ÁRIO,ARIAMENTE	# "FSEM=mente,CAT=adv,SUBCAT=modo"
Á T I C O	>  -ÁTICO,ATICAMENTE	# "FSEM=mente,CAT=adv,SUBCAT=modo"
Á C T I C O	>  -ÁCTICO,ACTICAMENTE	# "FSEM=mente,CAT=adv,SUBCAT=modo"
Ó N I C O	>  -ÓNiCO,ONICAMENTE	# "FSEM=mente,CAT=adv,SUBCAT=modo"
Ó G I C O	>  -ÓGICO,OGICAMENTE	# "FSEM=mente,CAT=adv,SUBCAT=modo"
Í F E R O	>  -ÍFERO,IFERAMENTE	# "FSEM=mente,CAT=adv,SUBCAT=modo"
É T I C O	>  -ÉTICO,ETICAMENTE	# "FSEM=mente,CAT=adv,SUBCAT=modo"
Í S T I C O	>  -ÍSTICO,ISTICAMENTE	# "FSEM=mente,CAT=adv,SUBCAT=modo"
Í S S I M O	>  -ÍSSIMO,ISSIMAMENTE	# "FSEM=mente,CAT=adv,SUBCAT=modo"
Í T I C O	>  -ÍTICO,ITICAMENTE	# "FSEM=mente,CAT=adv,SUBCAT=modo"
Á F I C O	>  -ÁFICO,AFICAMENTE	# "FSEM=mente,CAT=adv,SUBCAT=modo"
É T R I C O	>  -ÉTRICO,ETRICAMENTE	# "FSEM=mente,CAT=adv,SUBCAT=modo"
Ó M I C O	>  -ÓMICO,OMICAMENTE	# "FSEM=mente,CAT=adv,SUBCAT=modo"
É R I C O	>  -ÉRICO,ERICAMENTE	# "FSEM=mente,CAT=adv,SUBCAT=modo"
Ó T I C O	>  -ÓTICO,OTICAMENTE	# "FSEM=mente,CAT=adv,SUBCAT=modo"
Á C E O		>  -ÁCEO,ACEAMENTE	# "FSEM=mente,CAT=adv,SUBCAT=modo"
Á S T I C O	>  -ÁSTICO,ASTICAMENTE	# "FSEM=mente,CAT=adv,SUBCAT=modo"
Í C I O		>  -ÍCIO,ICIAMENTE	# "FSEM=mente,CAT=adv,SUBCAT=modo"
Í F I C O	>  -ÍFICO,IFICAMENTE	# "FSEM=mente,CAT=adv,SUBCAT=modo"
Í A C O		>  -ÍACO,IACAMENTE	# "FSEM=mente,CAT=adv,SUBCAT=modo"
Ó L I C O	>  -ÓLICO,OLICAMENTE	# "FSEM=mente,CAT=adv,SUBCAT=modo"
Ó R I C O	>  -ÓRICO,ORICAMENTE	# "FSEM=mente,CAT=adv,SUBCAT=modo"
É N I C O	>  -ÉNICO,ENICAMENTE	# "FSEM=mente,CAT=adv,SUBCAT=modo"
Ó D I C O	>  -ÓDICO,ODICAMENTE	# "FSEM=mente,CAT=adv,SUBCAT=modo"
Ó P I C O	>  -ÓPICO,OPICAMENTE	# "FSEM=mente,CAT=adv,SUBCAT=modo"
Á L I C O	>  -ÁLICO,ALICAMENTE	# "FSEM=mente,CAT=adv,SUBCAT=modo"
É R M I C O	>  -ÉRMICO,ERMICAMENTE	# "FSEM=mente,CAT=adv,SUBCAT=modo"
Í V O R O	>  -ÍVORO,IVORAMENTE	# "FSEM=mente,CAT=adv,SUBCAT=modo"
Á B I C O	>  -ÁBICO,ABICAMENTE	# "FSEM=mente,CAT=adv,SUBCAT=modo"
Ó F I L O	>  -ÓFILO,OFILAMENTE	# "FSEM=mente,CAT=adv,SUBCAT=modo"
É L I C O	>  -ÉLICO,ELICAMENTE	# "FSEM=mente,CAT=adv,SUBCAT=modo"
É M I C O	>  -ÉMICO,EMICAMENTE	# "FSEM=mente,CAT=adv,SUBCAT=modo"
Ó N I O		>  -ÓNIO,ONIAMENTE	# "FSEM=mente,CAT=adv,SUBCAT=modo"
Á S I C O	>  -ÁSICO,ASICAMENTE	# "FSEM=mente,CAT=adv,SUBCAT=modo"
Á G I C O	>  -ÁGICO,AGICAMENTE	# "FSEM=mente,CAT=adv,SUBCAT=modo"	# tragicamente
Â N T I C O   >  -ÂNTICO,ANTICAMENTE    # "FSEM=mente,CAT=adv,SUBCAT=modo"  # romanticamente
Ó C I L     >  -ÓCIL,OCILMENTE      # "FSEM=mente,CAT=adv,SUBCAT=modo"	# docilmente
flag *q:	# "CAT=hn"
O L O G I A	>	-OLOGIA,ÓLOGO	# "CAT=a_nc,G=m,N=s"	# astrólogo
O L O G I A	>	-OLOGIA,ÓLOGA	# "CAT=a_nc,G=f,N=s"     # astróloga
O L O G I A	>	-OLOGIA,ÓLOGOS	# "CAT=a_nc,G=m,N=p"	# astrólogos
O L O G I A	>	-OLOGIA,ÓLOGAS	# "CAT=a_nc,G=f,N=p"	# astrólogas
A F I A		>       -AFIA,ÁFICO     # "CAT=adj,G=m,N=s"     # etnográfico
A F I A		>	-AFIA,ÁFICA     # "CAT=adj,G=f,N=s"     # etnográfica
A F I A		>       -AFIA,ÁFICOS    # "CAT=adj,G=m,N=p"     # etnográficos
A F I A		>       -AFIA,ÁFICAS    # "CAT=adj,G=f,N=p"     # etnográficas
O M A N I A	>	-OMANIA,ÓMANO   # "CAT=a_nc,G=m,N=s"	# melómano
O M A N I A     >       -OMANIA,ÓMANA   # "CAT=a_nc,G=m,N=s"   	# melómana
O M A N I A     >       -OMANIA,ÓMANOS  # "CAT=a_nc,G=m,N=s"   	# melómanos
O M A N I A     >       -OMANIA,ÓMANAS  # "CAT=a_nc,G=m,N=s"	# melómanas
O F O B I A	>	-OFOBIA,ÓFOBO	# "CAT=adj,G=m,N=s"	# xenófobo
O F O B I A     >       -OFOBIA,ÓFOBA   # "CAT=adj,G=f,N=s"     # xenófoba
O F O B I A     >       -OFOBIA,ÓFOBOS	# "CAT=adj,G=m,N=p"	# xenófobos
O F O B I A     >       -OFOBIA,ÓFOBAS	# "CAT=adj,G=f,N=p"	# xenófobas
O F I L I A	>	-OFILIA,ÓFILO	# "CAT=adj,G=m,N=s"	# columbófilo
O F I L I A     >       -OFILIA,ÓFILA   # "CAT=adj,G=f,N=s"     # columbófila
O F I L I A     >       -OFILIA,ÓFILOS	# "CAT=adj,G=m,N=p"     # columbófilos
O F I L I A     >       -OFILIA,ÓFILAS	# "CAT=adj,G=f,N=p"     # columbófilas
C Í D I O	>	-ÍDIO,IDA	# "CAT=adj,G=_,N=s"	# homicida
C Í D I O	>	-ÍDIO,IDAS	# "CAT=adj,G=_,N=p"	# homicidas
P A T I A	>	-IA,A		# "CAT=adj,G=_,N=s"	# telepata	
P A T I A	>	-IA,AS		# "CAT=adj,G=_,N=p"	# telepatas
C U L T U R A   >       -URA,OR         # "CAT=a_nc,G=m,N=s"     # escultor      
C U L T U R A   >       -URA,ORA        # "CAT=a_nc,G=m,N=s"     # escultora  
C U L T U R A   >       -URA,ORES       # "CAT=a_nc,G=m,N=s"     # escultores
C U L T U R A   >       -URA,ORAS       # "CAT=a_nc,G=m,N=s"     # escultoras 
C R A C I A     >       -CIA,TA         # "CAT=a_nc,G=_,N=s"     # democrata
C R A C I A     >       -CIA,TAS        # "CAT=a_nc,G=_,N=p"     # democratas
E Í S M O	>	-SMO,STA	# "CAT=adj,G=_,N=s"	# politeísta
E Í S M O 	>	-SMO,STAS	# "CAT=adj,G=_,N=p"	# politeístas
